臺灣高等法院臺中分院刑事裁定　
111年度聲字第634號

聲  請  人  臺灣高等檢察署臺中檢察分署檢察官     
受  刑  人  賴鉅火



上列聲請人因受刑人數罪併罰有二裁判以上，聲請定其應執行之
刑（聲請案號：111年度執聲字第182號），本院裁定如下：
    主  文
賴鉅火因犯如附表所示各罪所處之刑，有期徒刑部分應執行有期
徒刑貳年壹月。
    理  由
一、聲請意旨略以：受刑人賴鉅火因犯詐欺等案件，先後經法院
    判決確定如附表所示。惟數罪中有刑法第50條第1項但書所
    列情形，業經受刑人請求，應依刑法50條第2項、第53條、
    第51條第5款，定應執行之刑，爰依刑事訴訟法第477條第1
    項之規定聲請裁定等語。
二、按數罪併罰，有2裁判以上者，依刑法第51條規定，定其應
    執行之刑。宣告多數有期徒刑者，於各刑中之最長期以上，
    各刑合併之刑期以下，定其刑期；但不得逾30年，刑法第53
    條、第51條第5款分別定有明文。又按裁判確定前犯數罪者
    ，併合處罰之；但有下列情形者，不在此限，得易科罰金
    之罪與不得易科罰金之罪，得易科罰金之罪與不得易服社
    會勞動之罪，得易服社會勞動之罪與不得易科罰金之罪。
    得易服社會勞動之罪與不得易服社會勞動之罪；前項但書情
    形，受刑人請求檢察官聲請定應執行刑者，依第51條規定定
    之，刑法第50條亦定有明文。再按數罪併罰之定應執行之刑
    ，係出於刑罰經濟與責罰相當之考量，並非予以犯罪行為人
    或受刑人不當之利益，為一種特別的量刑過程，相較於刑法
    第57條所定科刑時應審酌之事項係對一般犯罪行為之裁量，
    惟定應執行刑之宣告，乃對犯罪行為人本身及所犯各罪之總
    檢視，除應考量行為人所犯數罪反應出之人格特性，並應權
    衡審酌行為人之責任與整體刑法目的及相關刑事政策，在量
    刑權之法律拘束性原則下，依刑法第51條第5款之規定，採
    限制加重原則，以宣告各刑中之最長期為下限，各刑合併之
    刑期為上限，但最長不得逾有期徒刑30年，資為量刑自由裁
    量權之外部性界限，並應受法秩序理念規範之比例原則、平
    等原則、責罰相當原則、重複評價禁止原則等自由裁量權之
    內部抽象價值要求界限之支配，以使輕重得宜，罰當其責，
    俾符合法律授與裁量權之目的，以區別數罪併罰與單純數罪
    之不同，兼顧刑罰衡平原則（最高法院100年度台抗字第440
    號刑事裁定意旨參照）。
三、經查，
　㈠受刑人因犯如附表所示之罪，分別經智慧財產法院（民國110
    年改組為智慧財產及商業法院）、臺灣臺中地方法院及本院
    判處如附表所示之刑，均經確定在案，有上開判決書及臺灣
    高等法院被告前案紀錄表等附卷可稽。惟其中受刑人犯附表
    編號1至3所示均為「得」易科罰金及「得」易服社會勞動之
    罪及附表編號4所示為「不得」易科罰金及「不得」易服社
    會勞動之罪，依刑法第50條第1項但書之規定固不得併合處
    罰。然查本件聲請人之聲請既係應受刑人之請求而提出，有
    臺灣臺中地方檢察署刑法第50條第1項但書案件是否請求檢
    察官聲請定應執行刑調查表影本1份附卷可稽（本院卷第9頁
    ），合於刑法第50條第2項之規定。茲聲請人以本院為上開
    案件犯罪事實最後判決之法院，聲請定其應執行之刑，經本
    院審核認聲請人之聲請為正當，應予准許。
  ㈡又定應執行刑，不僅攸關國家刑罰權之行使，於受刑人之權
    益亦有重大影響，除顯無必要或有急迫情形外，法院於裁定
    前，允宜予受刑人以言詞、書面或其他適當方式陳述意見之
    機會，程序保障更加周全（最高法院110年度台抗大字第489
    號大法庭裁定意旨參照）。本件本院就檢察官聲請事項已以
    書面通知受刑人而給予陳述意見之機會，經受刑人於111年3
    月16日表示「無意見」，有本院陳述意見調查表在卷可佐（
    本院卷第93至94頁）。
　㈢爰審酌受刑人所犯如附表所示各罪之犯罪態樣、侵害法益、
    各罪依其犯罪情節所量定之刑等一切情狀，及前揭所述之比
    例原則、責罰相當原則等自由裁量權之內部性界限等情，定
    其應執行之刑如主文所示。　
四、據上論斷，爰依刑事訴訟法第477條第1項，刑法第50條第2
    項、第53條、第51條第5款，裁定如主文。　　　　　
中　　華　　民　　國  　111　　年　　3  　月　　30  　日
            刑事第七庭  審判長法  官  梁  堯  銘
                              法  官  羅  國  鴻
                              法  官  張  智  雄
以上正本證明與原本無異。
不得抗告。
                              書記官  江  玉  萍
　　　　　　　　　　　　　　　
中　　華　　民　　國　　111 　年　　3 　　月　　30　　日
附表：受刑人賴鉅火定應執行刑案件一覽表【民國／新臺幣】     編    號  1 2 3 罪    名  著作權法 商標法 偽造文書 宣告刑  有期徒刑5月 有期徒刑5月 有期徒刑2月 犯罪日期  102.12.04～103.06.16 102.12.04～103.06.16 104.10.27～104.11.06 偵查（自訴）機關年度案號  臺中地檢103年度偵字第26278號 臺中地檢103年度偵字第26278號 臺中地檢108年度偵字第1223號 最後事實審 法 院 臺中地院 臺中地院 臺中地院  案 號 104年度智易字第56號 104年度智易字第56號 108年度豐簡字第257號  判決日期 105.08.25 105.08.25 108.05.15 確定判決 法 院 智慧商業法院 智慧商業法院 臺中地院  案 號 105年度刑智上易字第80號 105年度刑智上易字第80號 108年度豐簡字第257號  判決確定日期 105.10.21 105.10.21 108.06.10 得否為易科罰金、易服社會勞動之案件  得易科 得社勞 得易科 得社勞 得易科 得社勞 備    註  臺中地檢106年度執字第5312號  臺中地檢108年度執字第8729號   編號1至3號定應執行有期徒刑9月（108聲2730號、108執更3298號）   
附表：受刑人賴鉅火定應執行刑案件一覽表【民國／新臺幣】     編    號  4 （以下空白）  罪    名  詐欺   宣告刑  有期徒刑1年6月   犯罪日期  104.07.20～104.09.23   偵查（自訴）機關年度案號  臺中地檢107年度偵字第17330號等   最後事實審 法 院 臺中高分院    案 號 110年度上易字第688號    判決日期 110.12.02   確定判決 法 院 臺中高分院    案 號 110年度上易字第688號    判決確定日期 110.12.02   得否為易科罰金、易服社會勞動之案件  不得易科 不得社勞   備    註  臺中地檢111年度執字第847號